【裁判字號】    99,上訴,2920
【裁判日期】    991027
【裁判案由】    毒品危害防制條例
【裁判全文】
臺灣高等法院刑事判決                99年度上訴字第2920號
上  訴  人  臺灣宜蘭地方法院檢察署檢察官
被      告  甲○○
選任辯護人  簡坤山律師
上列上訴人因被告違反毒品危害防制條例案件，不服臺灣宜蘭地
方法院九十八年度訴字第五二二號，中華民國九十九年七月二十
一日第一審判決（起訴案號：臺灣宜蘭地方法院檢察署九十八年
度偵字第四三六號、第一六０五號），提起上訴，本院判決如下
：
    主  文
原判決關於附表一無罪部分撤銷。
甲○○販賣第一級毒品，累犯，處有期徒刑拾伍年貳月。未扣案
販賣第一級毒品及第二級毒品所得財物新臺幣貳仟元沒收，如全
部或一部不能沒收時，以其財產抵償之。
其他上訴駁回。
    事  實
一、甲○○前後曾因竊盜案件，由臺灣宜蘭地方法院於民國九十
    四年九月七日以九十四年度易字第二四八號判處有期徒刑八
    月、因施用第一級及第二級毒品案件，由本院於九十五年四
    月二十八日以九十四年度上訴字第三四二一號各判處有期徒
    刑一年二月、有期徒刑八月，應執行有期徒刑一年八月，上
    開兩案接續執行，而於九十四年十二月二十七日入監起算刑
    期，嗣由本院於九十六年七月十六日以九十六年度聲減字第
    五九七號裁定就上開三罪各減其宣告刑二分之一後，定其應
    執行有期徒刑一年二月，而於中華民國九十六年罪犯減刑條
    例施行日之九十六年七月十六日釋放出所在監執行完畢。
二、甲○○明知海洛因、甲基安非他命業經公告列為毒品危害防
    制條例第二條第二項第一款、第二款之第一級毒品、第二級
    毒品，不得販賣、持有，竟意圖營利，基於販賣第一級毒品
    海洛因及第二級毒品甲基安非他命（起訴書誤載為安非他命
    ）以資牟利之犯意，而於九十七年八月四日晚間二十三時許
    前之某日時許，在不詳處所，先販入數量不詳之第一級毒品
    海洛因、第二級毒品甲基安非他命後持有，除部分供己施用
    外，餘則伺機販賣，待蔡文斌（施用第一級毒品海洛因及第
    二級毒品甲基安非他命之行為，業經裁定觀察、勒戒後，因
    認無繼續施用毒品之傾向，已由臺灣宜蘭地方法院檢察署檢
    察官於九十七年十月三十一日以九十七年度毒偵字第七三五
    號案件為不起訴處分確定）於九十七年八月四日晚間二十三
    許，駕駛車號四六五五─ＧＶ號自用小客車前往甲○○位於
    宜蘭縣頭城鎮○○路七十六號甲○○住處，欲向甲○○各購
    買一千元之第一級毒品海洛因、第二級毒品甲基安非他命時
    ，甲○○即在其前揭住處內，將一小包數量約可施用一次之
    第一級毒品海洛因及一小包數量約可施用二次之第二級毒品
    甲基安非他命交付予蔡文斌，蔡文斌則將價金新臺幣（下同
    ）二千元交付予甲○○，蔡文斌隨即在甲○○前揭住處內，
    先施用第一級毒品海洛因後，再施用第二級毒品甲基安非他
    命，其後因甲○○之友人撥打電話要求甲○○前往宜蘭縣頭
    城鎮○○路○段七十七號「奧瑞克電子遊藝場」碰面，甲○
    ○乃請蔡文斌駕駛車號四六五五─ＧＶ號自用小客車搭載前
    住，蔡文斌復再於車號四六五五─ＧＶ號自用小客車內施用
    第二級毒品毒品甲基安非他命一次後，再載同甲○○前往「
    奧瑞克電子遊藝場」。嗣於九十七年八月五日凌晨三時三十
    分許，當蔡文斌車行至「奧瑞克電子遊藝場」後，與甲○○
    擬下車之際，二人見警方正在執行巡邏勤務，甲○○遂將與
    本案無關供自己施用之第一級毒品海洛因一小包（實稱毛重
    ０．四一八公克，淨重０．二一八公克，經取樣０．００二
    一公克，驗餘重０．二一五九公克）及供施用第一級毒品海
    洛因所用之注射針筒二支、供施用第二級毒品所用之玻璃球
    吸食器一粒置於車號四六五五─ＧＶ號自用小客車內，惟警
    方見二人下車走向便利商店後行跡可疑並進行盤查，經蔡文
    斌之同意下對車號四六五五─ＧＶ號自用小客車執行搜索，
    當場扣得上開甲○○所有之第一級毒品海洛因一小包（實稱
    毛重０．四一八公克，淨重０．二一八公克，經取樣０．０
    ０二一公克，驗餘重０．二一五九公克）、注射針筒二支、
    玻璃球吸食器一粒，乃將二人移送偵辦。迨蔡文斌經檢察官
    傳喚到案經訊問毒品來源後，向檢察官供述係向甲○○購買
    第一級毒品海洛因、第二級毒品甲基安非他命，始偵悉上情
    。
三、案經臺灣宜蘭地方法院檢察署檢察官自動檢舉偵辦，暨宜蘭
    縣政府警察局礁溪分局報請臺灣宜蘭地方法院檢察署檢察官
    偵辦後起訴。
    理  由
壹、證據能力部分：
一、證人吳忠憲（起訴書誤載為吳宗憲）、林世通、李柏榮於警
    詢時之陳述部分，無證據能力：
    按「『被告以外之人於審判外之言詞或書面陳述，除法律有
    規定外，不得作為證據。』九十二年二月六日修正公布，同
    年九月一日施行之刑事訴訟法第一百五十九條第一項定有明
    文。又『被告以外之人於檢察事務官、司法警察官或司法警
    察調查中所為之陳述，與審判中不符時，其先前之陳述具有
    較可信之特別情況，且為證明犯罪事實存否所必要者，得為
    證據。』同法第一百五十九條之二亦有明定。於此情形，係
    必須同時具備該可信性及必要性，始合於傳聞法則之例外，
    得作為證據。原判決理由第一項謂：『證人張一鴻於調查站
    所為之調查筆錄』與審判中所述相符，有證據能力云云，其
    對於該證人之『調查筆錄』認定係具證據能力，與前揭法律
    規定係以『與審判中不符時，其先前之陳述具有較可信之特
    別情況，且為證明犯罪事實存否所必要者，得為證據』之要
    件已不相符合；況該證人既於審判中經踐行人證之交互詰問
    調查程序，依完整之法定方式合法取得證據，如認其證詞適
    合為待證事實之證明，先前於『調查筆錄』之供述即不具前
    述較可信之特別情況及證明犯罪事實存否之必要性，自應逕
    以該審判中之證詞採為論證犯罪事實之依據，亦無捨該審判
    中之證詞不用卻例外地認其先前於警詢之調查或偵訊筆錄認
    具證據能力而採為斷罪證據之餘地，是以原判決關於該部分
    之採證，於法不合，難認允洽。」（詳最高法院九十五年度
    台上字第四六七四號判決意旨）、「『被告以外之人於審判
    外之言詞或書面陳述，除法律有規定者外，不得作為證據。
    』、『被告以外之人於檢察事務官、司法警察官或司法警察
    調查中所為之陳述，與審判中不符時，其先前之陳述具有較
    可信之特別情況，且為證明犯罪事實存否所必要者，得為證
    據。』刑事訴訟法第一百五十九條第一項、第一百五十九條
    之二分別定有明文。依此規定，被告以外之人於檢察事務官
    、司法警察官或司法警察調查中所為之供述，原屬該等之人
    於審判外之言詞或書面陳述，於有前揭第一百五十九條之二
    或其他法律例外規定之情形，始得採為證據。原判決斟酌黃
    ○○於警詢及偵查中之供述，謂『證人黃○○於警詢時所為
    之陳述，具有較可信之特別情況，且為證明被告之犯罪事實
    存否所必要，依刑事訴訟法第一百五十九條之二所規定，得
    為證據』云云，並未就該證人於警詢之供述，如何係與審判
    中不符，而其先前之陳述具有較可信之特別情況，且為證明
    犯罪事實存否所必要者，得就該證人於警詢供述採為證據之
    理由，其採證難認適法，併嫌理由欠備。」（詳最高法院九
    十六年度台上字第二七一六號判決意旨）。經查證人吳忠憲
    、林世通、李柏榮於警詢時之陳述，因被告甲○○及其辯護
    人於本院準備程序時及審理中皆否認其證據能力（詳本院九
    十九年九月十三日準備程序筆錄第四頁、本院九十九年十月
    十三日審判筆錄第二頁至第四頁），且不符合刑事訴訟法第
    一百五十九條之二之規定，應認無證據能力。
二、證人蔡文斌、吳忠憲、林世通、張義明、呂世明、林雲程於
    檢察官偵訊時之證言，有證據能力：
    按「刑事被告之詰問權，係指訴訟上被告有在審判庭盤詰證
    人之權利；偵查中檢察官訊問證人，旨在蒐集被告犯罪證據
    ，以確認被告嫌疑之有無及內容，與審判中透過當事人之攻
    防，經由詰問程序調查證人以認定事實之性質及目的有別。
    偵查中辯護人僅有在場權及陳述意見權，此觀刑事訴訟法第
    二百四十五條第二項前段之規定甚明，檢察官訊問證人並無
    必須傳喚被告使其得以在場之規定，同法第二百四十八條第
    一項前段雖規定『如被告在場者，被告得親自詰問』，亦僅
    賦予該在場被告於檢察官訊問證人時得親自詰問證人之機會
    而已，被告如不在場，殊難期有親自詰問之可能。此項未經
    被告詰問之被告以外之人於偵查中向檢察官所為之陳述，依
    刑事訴訟法第一百五十九條第一項、第一百五十九條之一第
    二項之規定，除顯有不可信之例外情況外，原則上為『法律
    規定得為證據』之傳聞例外，依其文義解釋及立法理由之說
    明，並無限縮於檢察官在偵查中訊問證人之程序，應已給予
    被告或其辯護人對該證人行使反對詰問權者，始有證據能力
    之可言。為保障被告之反對詰問權，並與現行法對傳聞例外
    所建構之證據容許範圍求其平衡，證人在偵查中雖未經被告
    之詰問，倘被告於審判中已經對該證人當庭及先前之陳述進
    行詰問，即已賦予被告對該證人詰問之機會，則該證人於偵
    查中之陳述即屬完足調查之證據，而得作為判斷之依據。」
    （詳最高法院九十七年度台上字第四０五號判決意旨）、「
    依法院組織法第六十條及刑事訴訟法第二百二十八條至第二
    百三十一條之一規定，檢察官職司犯罪偵查權，其於偵查中
    為蒐集調查被告之犯罪證據而為偵查權之實施，除法有明文
    者外，本不拘一定之形式，關於訊問證人，法亦無明文必須
    使被告在場並使其有詰問之機會，其在尚不知被告為何人之
    偵查階段，益無使被告在場並賦予詰問證人之可能；況刑事
    訴訟法採證據裁判主義，所有供證明犯罪所用證據，均須於
    審判中踐行調查（包含證人之交互詰問）、辯論程序，始得
    採為斷罪之資料，亦不致有侵犯法律對被告人權保障之虞。
    是刑事訴訟法所規定傳聞法則之例外，其中就被告以外之人
    於偵查中向檢察官所為之陳述，因檢察官代表國家偵查犯罪
    時，原則上當能遵守法定程序，被告以外之人如有具結能力
    ，並經依法具結以擔保其係據實陳述者，依第一百五十九條
    之一第二項規定『除顯有不可信之情況者外』，仍得為證據
    。」（詳最高法院九十七年度台上字第九三號判決意旨）、
    「被告以外之人於偵查中向檢察官所為之陳述，除顯有不可
    信之情況者外，得為證據，刑事訴訟法第一百五十九條之一
    第二項定有明文。蓋現行法之檢察官仍有訊問被告、證人及
    鑑定人之權限，其應踐行之程序又多有保障被告或被害人之
    規定，證人、鑑定人於偵查中亦均須具結，就刑事訴訟而言
    ，其司法屬性甚高；而檢察官於偵查程序取得之供述證據，
    其過程復尚能遵守法令之規定，是其訊問時之外部情況，積
    極上具有某程度之可信性，除消極上顯有不可信之情況者外
    ，均得為證據。故主張其為不可信積極存在之一方，自應就
    此欠缺可信性外部保障之情形負舉證責任。」（詳最高法院
    九十八年度台上字第二九０四號判決意旨）。查證人蔡文斌
    （詳毒偵字第七三五號卷第六頁至第七頁、第十一頁至第十
    二頁）、吳忠憲（詳他字第九二九號卷第九頁至第十一頁）
    、林世通（詳他字第九二九號卷第十九頁背面頁至第二十頁
    、偵字第四三六號卷第三四頁至第三五頁）、張義明（詳他
    字第九二九號卷第一０四頁至第一０五頁、第一０七頁至第
    一０八頁、偵字第四三六號卷第一五一頁至第一五二頁、第
    一五四頁至第一五五頁）、呂世明（詳他字第九二九號卷第
    一六三頁至第第一六三頁背面、偵字第四三六號卷第四九頁
    至第五０頁、第二四七頁至第二四八頁）及林雲程（詳他字
    第九二九號卷第一七二頁、偵字第四三六號卷第二六二頁至
    第二六三頁）於偵查中之陳述，既經依法具結以擔保其係據
    實陳述者，依刑事訴訟法第一百五十九條之一第二項規定，
    除顯有不可信之情況者外，自得作為證據，而被告甲○○及
    其辯護人於本院審理中復表示對證人蔡文斌、吳忠憲、林世
    通、張義明、呂世明、林雲程於偵查中之陳述，沒有意見，
    同意作為證據等語（詳本院九十九年十月十三日審判筆錄第
    二頁至第十四頁），參酌證人蔡文斌、吳忠憲、林世通、張
    義明、林雲程在偵查中雖未經被告甲○○及其辯護人之詰問
    ，惟被告甲○○及其辯護人於原審審判中已經對證人蔡文斌
    （詳訴字第五二二號卷第五四頁至第五八頁）、吳忠憲（詳
    訴字第五二二號卷第五八頁至第六三頁）、林世通（詳訴字
    第五二二號卷第一一七頁至第一二０頁）、張義明（詳訴字
    第五二二號卷第六三頁至第六六頁）、呂世明（詳訴字第五
    二二號卷第六八頁至第七十頁）、林雲程（詳訴字第五二二
    號卷第一二一頁至第一二四頁）當庭及先前之陳述進行詰問
    ，即已賦予被告甲○○及其辯護人對證人蔡文斌、吳忠憲林
    世通、張義明、呂世明、林雲程詰問之機會，則證人蔡文斌
    、吳忠憲林世通、張義明、呂世明、林雲程於偵查中之陳述
    即屬完足調查之證據，而得作為判斷之依據，故證人蔡文斌
    、吳忠憲林世通、張義明、呂世明、林雲程於偵查中之陳述
    ，自得作為證據。
三、末按被告以外之人於審判外之言詞或書面陳述，除法律有規
    定者外，不得作為證據，刑事訴訟法第一百五十九條第一項
    定有明文；同法第一百五十九條之五規定被告以外之人，於
    審判外之陳述，雖不符前四條（指第一百五十九條之一至第
    一百五十九條之四）之規定，而經當事人於審判程序同意作
    為證據，法院審酌該言詞陳述或書面陳述作成時之情況，認
    為適當者亦得為證據。而所謂「審酌該陳述作成時之情況，
    認為適當」者，係指依各該審判外供述證據製作當時之過程
    、內容、功能等情況，是否具備合法可信之適當性保障，加
    以綜合判斷而言（詳最高法院九十四年度台上字第三二七七
    號判決意旨、第五八三０號判決意旨）。本判決下列所引用
    之各該被告以外之人於審判外之陳述（含書面陳述），雖屬
    傳聞證據，惟當事人即被告甲○○及其辯護人於本院準備程
    序及審判期日中（詳本院九十九年九月十三日準備程序筆錄
    第四頁及九十九年十月十三日審判筆錄第二頁至第三五頁）
    均表示同意作為證據而不予爭執，本院審酌結果，認上開證
    據資料製作時之情況，尚無違法不當及證明力明顯過低之瑕
    疵，亦認為以之作為證據應屬適當。揆諸前開規定，爰依刑
    事訴訟法第一百五十九條之五規定，認前揭證據資料均有證
    據能力。
四、末查安非他命係屬毒品危害防制條例第二條第二項第二款所
    列之第二級毒品，甲基安非他命則屬同條項款附表（即其附
    表二編號八九）所載之相類製品，依行政院衛生署管制藥品
    管理局之相關函釋，二者雖多為硫酸鹽或鹽酸鹽，可溶於水
    ，為白色、略帶苦味之結晶，但使用劑量及致死劑量，仍屬
    有別，且目前國內發現者似都為甲基安非他命之鹽酸鹽（參
    見司法院編印之「法官辦理刑事案件參考手冊（一）」第二
    八二頁、第二九二頁、第二九三頁），可見安非他命與甲基
    安非他命，係毒性有差別之第二級毒品（詳最高法院九十七
    年度台上字第四五三六號判決意旨參照）。查本件警方於九
    十七年八月五日查獲後，對被告甲○○及證人蔡文斌進行採
    尿之結果，均呈安非他命類之甲基安非他命陽性反應、鴉片
    類之嗎啡陽性反應等情，此有宜蘭縣政府警察局礁溪分局毒
    品犯罪嫌疑人尿液採驗作業管制紀錄（詳毒偵字第七三五號
    卷第十五頁）及慈濟大學濫用藥物檢驗中心九十七年八月十
    一日檢驗總表（詳毒偵字第七三五號卷第十六頁）在卷可佐
    ，參諸前揭說明，目前國內發現者都為甲基安非他命之鹽酸
    鹽，故本案被告甲○○及相關證人所指之安非他命及相關筆
    錄關於安非他命之記載，均係甲基安非他命之誤，且起訴意
    旨所指被告林思恩販賣之第二級毒品係屬安非他命，亦屬誤
    載，合先敘明。
貳、實體部分：
甲、有罪部分（即附表一撤銷改判部分）：
一、訊據被告甲○○固坦承於九十七年八月四日晚間，蔡文斌有
    前來其宜蘭縣頭城鎮○○路七十六號住處（詳訴字第五二二
    號卷第五八頁稱：「．．．他來我家找我，車上有毒品．．
    ．」），其後蔡文斌駕駛車號四六五五─ＧＶ號自用小客車
    搭載被告甲○○於九十七年八月五日凌晨，於「奧瑞克電子
    遊藝場」前下車擬前往便利商店之際遭警盤檢查獲（詳本院
    九十九年十月十三日審判筆錄第三七頁稱：「（問：九十七
    年八月五日上午三時五十二分是否在頭城鎮蔡文斌所駕駛四
    六五五─ＧＶ的一部車上被警察查獲？）有，我們兩人在旁
    邊超商買飲料就被警察查獲。」等語），並經警於車號四六
    五五─ＧＶ號自用小客車搜獲第一級毒品海洛因一小包、注
    射針筒二支、玻璃球吸食器一粒等物，惟矢口否認有何販賣
    第一級毒品海洛因及第二級毒品甲基安非他命予蔡文斌之犯
    行，辯稱：扣案的東西都是蔡文斌的，我沒有賣毒品給他，
    他之前說毒品都是向一個綽號「阿狗」的人買的，我們原本
    是好朋友，他到我是要向我拿錢，可能我沒拿錢給他，他才
    這樣說，並想要推卸責任云云（詳本院九十九年十月十三日
    審判筆錄第三六頁至第三七頁）。然查：
（一）證人蔡文斌於九十七年八月四日晚間二十三許，駕駛車號
      四六五五─ＧＶ號自用小客車前往被告甲○○位於宜蘭縣
      頭城鎮○○路七十六號被告甲○○住處，欲向被告甲○○
      各購買一千元之第一級毒品海洛因、第二級毒品甲基安非
      他命時，被告甲○○即在其前揭住處內，將一小包數量約
      可施用一次之第一級毒品海洛因及一小包數量約可施用二
      次之第二級毒品甲基安非他命交付予證人蔡文斌，證人蔡
      文斌則將價金二千元交付予被告甲○○，證人蔡文斌隨即
      在被告甲○○前揭住處內，先施用第一級毒品海洛因後，
      再施用第二級毒品甲基安非他命，其後因被告甲○○之友
      人撥打電話要求被告甲○○前往宜蘭縣頭城鎮○○路○段
      七十七號「奧瑞克電子遊藝場」碰面，被告甲○○乃請證
      人蔡文斌駕駛車號四六五五─ＧＶ號自用小客車搭載前住
      ，證人蔡文斌復再於車號四六五五─ＧＶ號自用小客車內
      施用第二級毒品毒品甲基安非他命一次後，再載同被告甲
      ○○前往「奧瑞克電子遊藝場」，而於九十七年八月五日
      凌晨三時三十分許，當證人蔡文斌車行至「奧瑞克電子遊
      藝場」後，與被告甲○○擬下車之際，二人見警方正在執
      行巡邏勤務，被告甲○○遂將第一級毒品海洛因一小包、
      注射針筒二支、玻璃球吸食器一粒均置於車號四六五五─
      ＧＶ號自用小客車內之事實，業據證人蔡文斌於偵查時（
      詳毒偵字第七三五號卷第十一頁至第十二頁稱：「（問：
      毒品來源？）上次的筆錄不實，東西都不是我的。（問：
      是否願意供述及作證？）願意。（問：有何陳述？）當晚
      我去甲○○的家裡即頭城頂埔附近，住址我不確定，我去
      向他買海洛因，在他家吸食海洛因之後，他有一個朋友打
      電話給他，他叫我載他去頭城奧瑞克遊藝場，到達沒多久
      警方就來查獲，當天也有錄影帶扣案的海洛因、注射針筒
      、吸食器都是甲○○的。（問：為何你承認是你的？）因
      為他告訴我他有一條販賣毒品上訴中，叫我一定要幫他扛
      起來，如果我不跟扛起來的話，就要跟我老婆說我在施用
      毒品，而且會對我不利。．．．（問：當天你幾點施用海
      洛因？）十一點多．．。（問：當天跟他買海洛因多少錢
      ？）一千元。（問：有無施用其他毒品？）當天我也有吸
      食安非他命，是在甲○○家。（問：如何吸食安非他命？
      ）以當天查獲的吸食器施用。（問：安非他命何來？）甲
      ○○當天在他家裡面給我一千元的安非他命，我用錢買的
      ，我把錢交給甲○○。（問：當天共交給他多少錢？）二
      千元。」等語）及原審審理中（詳訴字第五二二號卷第五
      四頁至第五八頁稱：「（問：是否在九十七年八月五日凌
      晨三點半和被告駕車被警察查獲，車上有海洛因及注射針
      筒等東西？）我忘記日期，但是有上開事實。（問：你當
      時向檢警承認你有吸食安非他命和海洛因？）是。（問：
      你吸食的安非他命和海洛因來源？）向被告拿的。（問：
      如何向被告拿？是買的還是被告請你的？）被告有請我吸
      食過。當天是被告請我到事發現場，我不知道他車上有毒
      品。（問：提示九十七毒偵七三五卷第十二頁，當時你說
      你施用的海洛因是用一千元向被告買的，安非他命也是向
      他買的，是否實在？）這是事實，都是我向被告買的。．
      ．（問：被告交給你的一千元的安非他命及海洛因的數量
      是多少？）不清楚。（問：是否都是小包裝好的？）是。
      但是數量多少我不清楚。．．．（問：九十七年八月五日
      凌晨三時三十分警方在頭城奧瑞克電子遊藝場前查獲你持
      有海洛因一小包０．三公克，是從何而來？）東西是被告
      的，是被告身上攜帶的。東西不是在我身上，是在我車上
      查到，因為被告丟在我車上。（問：為何你在警詢中供稱
      海洛因一小包及吸食器是你本人所有，注射針筒是被告所
      有？）當時被告跟我說他自己有很多案件和案底，他要我
      承認東西是我的，要我幫他。（問：你在警詢中供稱該包
      海洛因是向『阿狗』購買是否實在？）不實在。（問：你
      在何時何地向被告購買毒品？）日期我都忘記了。（問：
      是否是被抓同一天？）是，被抓的同一個晚上，時間我忘
      記了，已經太久了。那段時間我一直也有在吃精神科的藥
      物，所以有一些事我忘記了。購買的地點是在被告頭城的
      家裡。（問：購買毒品的金額多少？）各一千元。我當天
      是同時買的。我拿二千元給被告，各買一千元的安非他命
      和海洛因。（問：購買的數量可以施用幾次？）我不清楚
      。海洛因大約可以施用一次。安非他命大約可以施用兩次
      。（問：購買之後有無施用？）有，我在被告家裡還有我
      的車上施用，兩種都有施用。（問：你和被告的關係是否
      不錯？）是。我們從小一起長大。（問：被告是否也曾經
      請你吸食過毒品？）是。（問：施用毒品來源是否都是找
      被告？）是。（問：你們是否曾經一起出錢向別人購買？
      ）沒有，我都是找被告。．．．（問：你平常施用海洛因
      一次的量要多少你是否知道？）不知道，我都是用一根香
      煙抽，這次買的海洛因也是抽一次就沒有了。（問：你剛
      說在被告住處和你的車上吸用的安非他命是向被告買的，
      分兩次施用完畢？）是。（問：警察查獲時是否你買的毒
      品都吸用完畢？）是。所以警察查獲的是被告的。」等語
      ）均結證在卷，而證人蔡文斌於九十七年八月五日凌晨三
      時三十分許為警查獲後，於同日上午十時十分許，在警局
      製作完筆錄所採之尿液經送驗之結果，發現呈安非他命類
      之甲基安非他命陽性反應、鴉片類之嗎啡陽性反應等情，
      亦有證人蔡文斌第二次調查筆錄（詳000000000
      0號警卷第六頁，載製作完警詢筆錄後採尿之時間）、宜
      蘭縣政府警察局礁溪分局毒 品犯罪嫌疑人尿液採驗作業
      管制紀錄（詳毒偵字第七三五號卷第十五頁，證人蔡文斌
      之檢體編號為Ｔ0000000號、被告甲○○則為Ｔ0
      000000號）及慈濟大學濫用藥物檢驗中心九十七年
      八月十一日檢驗總表（詳毒偵字第七三五號卷第十六頁）
      在卷可佐，足見證人蔡文斌於偵查時及原審審理中結證於
      被告甲○○住處內向被告甲○○一次購買各一千元之第一
      級毒品海洛因、第二級毒品甲基安非他命，其後在被告甲
      ○○住處及車號四六五五─ＧＶ號自用小客車內將上開二
      種毒品均施用完畢等各節，應為真實，堪以採信。
（二）被告甲○○雖辯稱：蔡文斌到我家是要向我拿錢可能我沒
      拿給他，他才這樣說，並想要推卸責任，且他之前在警詢
      及內勤偵查時都是說毒品向綽號「阿狗」的人所購買云云
      。惟：
  １、證人蔡文斌並未與被告甲○○有任何仇怨，且與被告甲○
      ○關係良好，從小一起長大等情，分據證人蔡文斌於偵查
      時（詳毒偵字第七三五號卷第七頁稱：「（問：與甲○○
      有無結怨？）沒有。」等語）及原審審理中（詳訴字第五
      二二號卷第五七頁稱：「（問：你和被告的關係是否不錯
      ？）是。」等語），參酌被告甲○○亦坦承於九十七年八
      月五日凌晨三時三十分許，係由證人蔡文斌駕駛車號四六
      五五─ＧＶ號自用小客車載同被告甲○○前往「奧瑞克電
      子遊藝場」而遭警查獲等情，實難認證人蔡文斌與被告甲
      ○○有何仇怨而會故意誣指被告甲○○販賣第一級毒品海
      洛因、第二級毒品甲基安非他命之情節，況依證人蔡文斌
      所證述之情節，就購買毒品之數量、價格及施用地點，均
      皆明確而一致，亦難認有何虛構之情形，是被告甲○○所
      辯可係蔡文斌要到我家向我拿錢我沒有給他才挾怨報復云
      云，顯不可採信。
  ２、證人蔡文斌雖曾於九十七年八月五日為警查獲後當日所製
      作之警詢筆錄及當日移送地檢署由檢察官進行覆訊之偵訊
      中向內勤檢察官供述：其施用毒品之來源係向「歐洲歡樂
      城電子遊戲場」內一位綽號「阿狗」之人所購買云云（詳
      0000000000號警卷第五頁至第六頁、毒偵字第
      七三五號卷第七頁）。惟：
（１）按「被告以外之人於審判外之言詞或書面陳述，除法律有
      規定外，不得作為證據。」，刑事訴訟法第一百五十九條
      第一項定有明文；又「被告以外之人於檢察事務官、司法
      警察官或司法警察調查中所為之陳述，與審判中不符時，
      其先前之陳述具有較可信之特別情況，且為證明犯罪事實
      存否所必要者，得為證據。」，同法第一百五十九條之二
      亦有明定，由此可知，警詢筆錄係於審判外之陳述，原則
      不得作為證據，於警詢中所為之陳述與審判中不符時，須
      警詢中之陳述具有較可信之特別狀況，且為證明犯罪事實
      存否所必要者，得為證據。查證人蔡文斌於警詢中之供述
      ，與其之後於審理中所為結證內容並不相符，證人蔡文斌
      於偵查時（詳毒偵字第七三五號卷第十二頁）及原審審理
      中（詳訴字第五二二號卷第五六頁）均已明確結證上開向
      綽號「阿狗」之人購買毒品之內容並不真實，已難認前述
      證人蔡文斌警詢中之供述，有何特別可信之情況。
（２）依證人蔡文斌於警詢時及上述內勤偵查中之供述，均係供
      稱：二個月前施用第二級毒品甲基安非他命云云（詳00
      00000000號警卷第六頁及毒偵字第七三五號卷第
      七頁），其內容並非真實。
（３）證人蔡文斌嗣經檢察官傳喚到案後結證稱：之所以於九十
      七年八月五日凌晨三時三十分許，在「奧瑞克電子遊藝場
      」前為警查獲時，並未供述係向被告甲○○購買第一級毒
      品海洛因及第二級毒品甲基安非他命，係因為當時與被告
      甲○○一同遭警查獲，當時被告甲○○告知他有一件販賣
      毒品之案件正在上訴中，叫證人蔡文斌一定要幫被告甲○
      ○扛起這條罪，所以才會坦承扣案之第一級毒品海洛因一
      小包、針筒二支及玻璃球吸食器一粒為證人蔡文斌所有等
      語，而依被告甲○○臺灣高等法院被告全國前案紀錄表顯
      示，被告甲○○當時確實因連續販賣第一級毒品罪、連續
      販賣第二級毒品罪及連續轉讓第一級毒品罪，於九十七年
      四月二十四日由本院以九十六年度上訴字第四七七四號各
      判處有期徒刑八年、有期徒刑四年、有期徒刑一年十月，
      並經本院定其執行有期徒刑十二年十月後，被告甲○○上
      訴最高法院，直至九十九年五月六日始由最高法院以九十
      九年度台上字第二七九六號判決駁回上訴而確定，則上開
      被告甲○○另有販賣第一級毒品及第二級毒品案件在上訴
      中之內容，倘非被告甲○○向證人蔡文斌說明，證人蔡文
      斌又如何可能會知悉？益徵證人蔡文斌於偵查中向檢察官
      證述：係因遭警方盤檢，被告甲○○表示正有販賣毒品之
      案件正在上訴中，要求證人蔡文斌須替其扛下來，而當日
      復因與被告甲○○一同遭警查獲，始會證述毒品係向綽號
      「阿狗」之人所購買等節，應為真實，可以採信。
    綜上所述，前揭證人蔡文斌之警詢內容，係屬審判外之陳述
    ，並無任何特別可信之狀況，且與證人蔡文斌於審判中之陳
    述不符，至證人蔡文斌於內勤檢察官所為供述內容，非但供
    述其第二級毒品甲基安非他命係於二個月前所施用，已非真
    實，且復係因當日與被告甲○○一同遭警查獲，證人蔡文斌
    由被告甲○○告知其另有販賣第一級毒品及第二級毒品之案
    件正在上訴中，要求證人蔡文斌故為虛偽陳述，則依刑事訴
    訟法第一百五十九條之一第二項規定，證人蔡文斌前述於偵
    查中所為陳述，既有前述顯不可信之情況，自不得作為有利
    於被告甲○○之認定甚明。
  ３、被告甲○○復辯稱：蔡文斌係要推卸刑責，始會說係向我
      購買第一級毒品及第二級毒品云云。然查證人蔡文斌係首
      次施用毒品而遭查獲，其施用第一級毒品海洛因、第二級
      毒品甲基安非他命之犯行，已經臺灣宜蘭地方法院以九十
      七年度毒聲字第一三八號裁定送觀察、勒戒，並認無繼續
      施用毒品之傾向因而由檢察官於九十七年十月三十一日以
      九十七年度毒偵字第七三五號案件為不起訴處分等情，此
      有證人蔡文斌臺灣宜蘭地方法院檢察署檢察官九十七年度
      毒偵字第七三五號案件不起訴處分書在卷可稽（附本院卷
      ），則證人蔡文斌既係首次初犯施用毒品，並無遭起訴之
      可能，自無適用毒品危害防制條例第十七條第一項減輕刑
      責之可能，則證人蔡文斌指認何人販賣毒品，證人蔡文斌
      均須經觀察、勒戒，足見證人蔡文斌於偵查時及原審審理
      中證述向被告甲○○購買第一級毒品海洛因、第二級毒品
      甲基安非他命後旋即施用等各節，應為真實，可以採信。
（三）按我國法令對販賣毒品者臨以嚴刑，惟毒品仍無法禁絕，
      其原因實乃販賣毒品存有巨額之利潤可圖，故販賣毒品者
      ，如非為巨額利潤，必不冒此重刑之險，是以有償販賣毒
      品者，除非另有反證證明其出於非圖利之意思而為，概皆
      可認其係出於營利之意而為（詳最高法院九十三年度台上
      字第一六五一號、八十七年度台上字第三一六四號等判決
      意旨參照）。且販賣海洛因、甲基安非他命係違法行為，
      非可公然為之，且有其獨特之販售通路及管道，復無公定
      價格，容易增減分裝之份量，而每次買賣之價量，可能隨
      時依雙方關係深淺、資力、需求量及對行情之認知、來源
      是否充裕、查緝鬆嚴、購買者被查獲時供述購買對象之可
      能風險評估等，而異其標準，非可一概而論。查本件被告
      甲○○否認其有上開販賣第一級毒品海洛因、第二級毒品
      甲基安非他命之事實，固難查悉被告甲○○原取得海洛因
      、甲基安非他命之成本代價，而確認被告甲○○與證人蔡
      文斌間交易之「價差」或「量差」或「純度」謀取利潤，
      然近年來政府為杜絕毒品之氾濫，對於查緝施用及販賣毒
      品之工作，無不嚴加執行，販賣毒品罪又係重罪，設若無
      利可圖，衡情一般持有毒品之人當無輕易將所持有之甲基
      安非他命任意轉售他人而甘冒於再次向他人購買時，而有
      被查獲移送法辦之危險之理，且不論是瓶裝或袋裝之甲基
      安非他命，均可任意分裝或增減其份量，而每次買賣之價
      量，亦隨時隨雙方關係之深淺、當時之資力、需要程度及
      對行情之認知等因素而為機動地調整，因之販賣之利得，
      除經坦承犯行，或帳冊價量均臻明確外，委難察得實情，
      職是之故，縱未確切查得販賣賺取之實際差價，但除別有
      事證，足認係按同一價格轉讓，確未牟利外，尚難執此即
      認非法販賣之事證有所不足，致知過坦承者難辭重典，飾
      詞否認者反得逞僥倖，而失情理之平。再以政府對毒品之
      查禁森嚴，刑罰甚重，衡情倘非有利可圖，絕無平白甘冒
      被嚴查重罰之高度風險，而為毒品有償交易之理。以本件
      而論，被告甲○○與交易對象蔡文斌並非至親，茍無利得
      ，絕無甘冒重典，以原價買賣第一級毒品、第二級毒品之
      理，是被告甲○○有營利之意圖，可以認定。
（四）綜上所述，互核以參，被告甲○○所為上開辯解，均屬事
      後圖免卸飾之詞，不足採信。本件事證明確，被告甲○○
      販賣第一級毒品海洛因及第二級毒品甲基安非他命予證人
      蔡文斌之犯行，應可認定。
二、按行為後法律有變更者，適用行為時之法律。但行為後之法
    律有利於行為人者，適用最有利於行為人之法律，刑法第二
    條第一項定有明文。又比較時應就罪刑有關之共犯、未遂犯
    、想像競合犯、牽連犯、連續犯、結合犯，以及累犯加重、
    自首減輕暨其他法定加減（如身分加減）與加減例等一切規
    定，綜其全部罪刑之結果而為比較（詳最高法院九十五年第
    八次刑事庭會議一、（四）之決議要旨參照）。再按毒品危
    害防制條例第四條、第十一條、第十一之一、第十七條、第
    二十條、第二十五條，業於九十八年五月二十日以華總一義
    字第０九八００一二五一四一號修正公布，依法務部九十八
    年六月八日法檢字第０九八０八０二二七九號函認依毒品危
    害防制條例第三十六條規定，修正條文自公布後六個月施行
    （並詳臺灣高等法院暨所屬法院因應新修正毒品危害防制條
    例施行法律問題研討會結論參照）。查被告甲○○行為後，
    毒品危害防制條例第四條第一項、第二項有關販賣第一級毒
    品、第二級毒品之法定本刑，業於九十八年五月二十日修正
    公布，於公布六個月後之九十八年十一月二十日起施行，茲
    就比較情形分述如下：
（一）毒品危害防制條例第四條第一項及第二項之販賣第一級及
      第二級毒品罪法定本刑之規定，修正前毒品危害防制條例
      第四條第一項及第二項係規定「製造、運輸、販賣第一級
      毒品者，處死刑或無期徒刑；處無期徒刑者，得併科新臺
      幣一千萬元以下罰金。製造、運輸、販賣第二級毒品者，
      處無期徒刑或七年以上有期徒刑，得併科新臺幣七百萬元
      以下罰金。」，修正為「製造、運輸、販賣第一級毒品者
      ，處死刑或無期徒刑；處無期徒刑者，得併科新臺幣二千
      萬元以下罰金。製造、運輸、販賣第二級毒品者，處無期
      徒刑或七年以上有期徒刑，得併科新臺幣一千萬元以下罰
      金。」，經比較修正前、後之規定，可知販賣第一級、第
      二級毒品罪之法定本刑，就罰金刑部分由修正前之得併科
      新臺幣一千萬元、七百萬元以下罰金，提高為得併科新臺
      幣二千萬元、一千萬元以下罰金，自以修正前毒品危害防
      制條例第四條第一項、第二項之規定有利於被告甲○○。
（二）至毒品危害防制條例雖增訂第十一條第三項、第四項：「
      持有第一級毒品純質淨重十公克以上者，處一年以上七年
      以下有期徒刑，得併科新臺幣一百萬元以下罰金。持有第
      二級毒品純質淨重二十公克以上者，處六月以上五年以下
      有期徒刑，得併科新臺幣七十萬元以下罰金。」，惟被告
      甲○○所販賣之第一級毒品海洛因及第二級毒品甲基安非
      他命無從證明有逾十公克、二十公克以上，且上開修訂與
      被告甲○○販賣之犯罪並無影響，故無比較新舊法之必要
      ，附此說明。
    揆諸前揭最高法院決議所揭示之罪刑綜合比較原則，依刑法
    第二條第一項前段之規定，自應整體適用修正前毒品危害防
    制條例處斷。另按從刑附屬於主刑，除法律有特別規定者外
    ，依主刑所適用之法律，則基於從刑隨同主刑適用同一準據
    法之原則，關於沒收部分，亦應適用修正前毒品危害防制條
    例之規定。
三、核被告甲○○所為，係犯修正前毒品危害防制條例第四條第
    一項、第二項之販賣第一級、第二級毒品罪。被告甲○○販
    賣前各持有第一級毒品海洛因及第二級毒品甲基安非他命之
    低度行為，分別為嗣後販賣之高度行為所吸收，均不另論罪
    。被告甲○○就事實欄二所示犯行，係以單一行為同時販賣
    第一級毒品海洛因及第二級毒品甲基安非他命予證人蔡文斌
    ，為想像競合犯，應依刑法第五十五條之規定，從一重之販
    賣第一級毒品罪論處。查被告甲○○前後曾因竊盜案件，由
    臺灣宜蘭地方法院於九十四年九月七日以九十四年度易字第
    二四八號判處有期徒刑八月、因施用第一級及第二級毒品案
    件，由本院於九十五年四月二十八日以九十四年度上訴字第
    三四二一號各判處有期徒刑一年二月、有期徒刑八月，應執
    行有期徒刑一年八月，上開兩案接續執行，而於九十四年十
    二月二十七日入監起算刑期，嗣由本院於九十六年七月十六
    日以九十六年度聲減字第五九七號裁定就上開三罪各減其宣
    告刑二分之一後，定其應執行有期徒刑一年二月，而於中華
    民國九十六年罪犯減刑條例施行日之九十六年七月十六日釋
    放出所在監執行完畢等情，此有被告甲○○臺灣宜蘭地方法
    院檢察署刑案資料查註紀錄表及臺灣高等法院被告全國前案
    紀錄表各一份在卷可稽，被告甲○○於前揭有期徒刑執行完
    畢後，五年以內，故意再犯本案之罪，係為累犯，除其中法
    定本刑為死刑、無期徒刑部分不得加重外，餘就罰金刑部分
    ，依刑法第四十七條第一項之規定加重其刑。又刑法第五十
    九條規定：「犯罪之情狀顯可憫恕，認科以最低度刑仍嫌過
    重者，得酌量減輕其刑」，於適用時，應就犯罪一切情狀予
    以全盤考量，審酌其犯罪有無可憫恕之事由，亦即有無特殊
    之原因與環境，在客觀上足以引起一般同情，以及宣告法定
    最低度刑是否猶嫌過重等情，以為判斷。修正前毒品危害防
    制條例第四條第一項規定，販賣第一級毒品罪之法定刑為「
    死刑或無期徒刑；處無期徒刑者，得併科新臺幣一千萬元以
    下罰金。」，然同為販賣第一級毒品者，其素行、原因動機
    不一，犯罪情節未必盡同，或為大盤毒梟，或為中、小盤，
    甚或僅止於施用毒品者友儕間謀取蠅頭小利互通有無，其販
    賣行為所造成危害社會之程度大相逕庭，法律科處此類犯罪
    ，所設之法定最低度刑卻同為「無期徒刑，得併科新臺幣一
    千萬元以下罰金」，不可謂不重。於此情形，倘依其情狀處
    以有期徒刑，即足以懲儆，並可達防衛社會之目的者，自非
    不可考量其主觀惡性與客觀犯行有無可憫恕之處，俾適用刑
    法第五十九條規定酌量減輕其刑，期使個案間之量刑，符合
    罪刑相當原則及比例、平等原則。查本件被告甲○○販毒對
    象僅一人，並非不特定民眾，且被告甲○○所販賣第一級毒
    品海洛因、第二級毒品甲基安非他命之數量尚微，所圖得之
    利益非鉅，所為與販賣毒品數量達數公斤以上之嚴重危害社
    會治安情形仍有不同，兼以本案零星交易，其惡性尚與大量
    走私進口或長期販賣毒品所謂大盤或中盤之毒梟有間，倘不
    論所犯情節輕重，而一律論處本罪之法定本刑死刑或無期徒
    刑，自屬猶嫌過重，參酌上情及被告犯罪動機、目的、手段
    及造成社會整體侵害程度以觀，若以其所犯與本件最輕法定
    刑期無期徒刑相較，客觀上以一般國民生活經驗法則為之檢
    驗，尚足以引起一般人同情。準此，衡諸被告整體犯罪動機
    、目的、手段、情節及其對社會整體防衛機制之破壞等一切
    情狀，認被告所犯販賣第一級毒品罪，如令其處以法定最低
    刑度，殊嫌過重，犯罪之情狀確尚存有足資憫恕之處，爰依
    刑法第五十九條規定減輕其刑，並依法先加後減之。
四、原審誤為被告甲○○此部分無罪之諭知，逕予採用證人蔡文
    斌於警詢時及內勤檢察官中與審判中不符之陳述，而上開警
    詢並無特別可信之情況，且內勤偵訊中復有前述顯不可信之
    情況，佐以證人蔡文斌於偵查時及原審審理中結證之情節，
    且證人蔡文斌於查獲後確實採尿結果確有施用第一級毒品海
    洛因、第二級毒品甲基安非他命之陽性反應，已足以補強其
    證述之真實性，復與被告甲○○供述當日證人蔡文斌確實有
    前來其住處，二人一同由證人蔡文斌駕車外車後一同遭查獲
    等具有相當程度之關連性，是原審就證據之取捨，與經驗法
    則及論理法則有違，檢察官上訴就此部分指摘，為有理由，
    應由本院予以撤銷改判。爰審酌被告甲○○前即有連續販賣
    第一級毒品海洛因、販賣第二級毒品甲基安非他命之犯行而
    遭判刑，猶不知悔悟，且為牟私利，明知海洛因為第一級毒
    品、甲基安非他命為第二級毒品，對人體有莫大之戕害，仍
    予販賣，使人沉迷於毒癮，無法自拔，輕則戕害身心，重則
    引發更多各種犯罪，為多種犯罪之源頭，對社會國家之傷害
    頗深，及販賣毒品數量非多，所得非鉅，兼衡被告犯罪之動
    機、目的、手段、其智識程度、犯罪所生危害，及犯後態度
    等一切犯罪情狀，改量處如主文第二項所示之有期徒刑。
五、沒收部分：
（一）按「犯毒品危害防制條例第四條至第九條、第十二條、第
      十三條或第十四條第一項、第二項之罪者，其供犯罪所用
      或因犯罪所得之財物，均沒收之，如全部或一部不能沒收
      時，追徵其價額或以其財產抵償之，該條例第十九條第一
      項定有明文，倘犯罪所得之財物為新臺幣時，因其本身即
      為我國現行貨幣價值之表示，固不發生追徵其價額之問題
      ；惟其犯罪所得若為新臺幣以外之財物，而全部或一部不
      能沒收時，則應追徵其價額，使其繳納與原物相當之價額
      ，或以其財產抵償之，方能達到沒收之目的。其供犯罪所
      用之物，若為新臺幣以外之財物，而全部或一部不能沒收
      時，亦同。」（詳最高法院九十八年度台上字第三０三九
      號判決意旨參照）；是被告鄭金城於事實欄二所示販賣第
      一級毒品海洛因及第二級毒品甲基安非他命所得財物合計
      二千元，自應依修正前毒品危害防制條例第十九條第一項
      之規定予以宣告沒收，如全部或一部不能沒收時，以其財
      產抵償之。
（二）按「沒收為從刑之一種，依主從不可分原則，應附隨於主
      刑而同時宣告之。原判決事實欄記載如原判決附表一之一
      所示安非他命一包（驗餘淨重二．七七公克）係曾○欽所
      有，供其施用之物。則該包安非他命與曾○欽所犯非法販
      賣化學合成麻醉藥品罪似無關聯，如何能於所宣告曾○欽
      非法販賣化學合成麻醉藥品罪刑下併予宣告沒收？原判決
      未就此詳予論述，要屬理由不備。」（詳最高法院九十三
      年度台上字第七四四號判決意旨）。查扣案之第一級毒品
      海洛因一小包（實稱毛重０．四一八公克，淨重０．二一
      八公克，經取樣０．００二一公克，驗餘重０．二一五九
      公克），無從證明與被告甲○○本案販賣毒品予證人蔡文
      斌之部分有關，況依證人蔡文斌所述，扣案之注射針筒二
      支、玻璃球吸食器一粒均係被告甲○○所有，足見扣案之
      一小包第一級毒品海洛因應係被告甲○○供自己施用而與
      本案無關，揆諸前開說明，自不能宣告沒收。
（三）至其他查扣之物，經查均與本院認定有罪之前揭被告甲○
      ○販賣毒品予證人蔡文斌之犯行無涉，自毋庸宣告沒收，
      一併敘明。
乙、無罪部分（即上訴駁回部分）：
一、公訴意旨另以：被告甲○○基於販賣第一級毒品海洛因之犯
    意，於附表二所載之時間、地點，販賣如附表二所載金額之
    海洛因給吳忠憲、林世通、張義明、呂世明、林雲程、李柏
    榮等六人，並扣得如附表編號三、四所示之物，因認被告甲
    ○○另涉犯毒品危害防制條例第四條第一項之販賣第一級毒
    品罪嫌。
二、按犯罪事實應依證據認定之，無證據不得認定犯罪事實；又
    不能證明被告犯罪者，法院應諭知無罪之判決，刑事訴訟法
    第一百五十四條第二項、第三百零一條第一項分別定有明文
    。次按認定不利於被告之事實，須依積極證據，茍積極證據
    不足為不利於被告事實之認定時，即應為有利於被告之認定
    ，更不必任何有利之證據；又刑事訴訟法上所謂認定犯罪事
    實之積極證據，係指適合於被告犯罪事實認定之積極證據而
    言，雖不以直接證據為限，間接證據亦包括在內，然而無論
    直接或間接證據，其為訴訟上之證明，須於通常一般之人均
    不致有所懷疑，而得確信其為真實之程度者，始得據為有罪
    之認定，倘其證明尚未達到此一程度，而有合理之懷疑存在
    而無從使事實審法院得有罪之確信時，即應由法院為諭知被
    告無罪之判決（詳最高法院四十年台上字第八十六號、三十
    年上字第八一六號、二十九年上字第三一０五號、七十六年
    台上字第四九八六號判例意旨參照）。再按，施用毒品者，
    其所稱來源為某人之供述，須補強證據以擔保其供述之真實
    性，良以施用毒品者其供述之憑信性本不及於一般人，況施
    用毒品者其供出來源，因而破獲者，法律復規定得減輕其刑
    ，其有為偵查機關誘導、或為邀輕典而為不實之陳述之可能
    ，其供述之真實性自有合理之懷疑，是施用毒品者關於其向
    某人購買毒品或毒品受讓自某人之供述，必須補強證據佐證
    ，以擔保其供述之真實性，俾貫徹刑事訴訟無罪推定及嚴格
    證明之基本原則。而茲所謂補強證據，指其他有關證明施用
    毒品者之關於毒品交易或來源之供述真實性之相關證據而言
    ，必須與施用毒品者關於毒品提供者之供述，具有相當程度
    之關連性，而足使一般人對施用毒品者關於毒品交易或來源
    之供述，並無合理之懷疑存在，而得確信其為真實，始足當
    之（詳最高法院九十四年度台上字第二０三三號判決意旨參
    照）。
三、檢察官起訴認被告甲○○涉犯附表二之販賣第一級毒品海洛
    因之罪嫌，無非以證人吳忠憲、林世通、張義明、呂世明、
    林雲程、李柏榮於警詢、偵查中之證述及附表三、四所示之
    物扣案等資為論據。訊據被告甲○○堅決否認有附表二所指
    之販賣第一級毒品海洛因犯行，辯稱：我不曾販賣海洛因予
    吳忠憲、林世通、張義明、呂世明、林雲程、李柏榮等人，
    前開通聯紀錄及扣案物均與販賣毒品無關等語。
四、經查：
（一）證人吳忠憲雖於偵查中證述：自九十七年十二月開始以每
      次五百至一千元價格向甲○○購買四、五次海洛因等語在
      卷（詳他字第九二九號卷第九頁至第十一頁），然證人吳
      忠憲於原審審理時則證稱並未向被告購買毒品，之所以於
      偵查中指認被告甲○○，係因其遭警方查獲，懷疑係被告
      甲○○陷害，所以才會在偵查中指控向被告甲○○購買毒
      品，至於雖曾與甲○○有通話，但並非係為了購毒等語在
      卷（詳訴字第五二二號卷第五八頁至第六三頁），而證人
      吳忠憲於九十八年一月十八日之所以遭警方查獲，復係因
      被告甲○○之緣故由檢察官指揮警方約談證人吳忠憲前來
      後採尿等節，亦有宜蘭縣政府警察局礁溪分局九十八年三
      月十七日警礁偵字第００九八四一０一七七號證人吳忠憲
      移送書在卷可佐（附本院卷，其上記載本案件檢察官偵辦
      被告甲○○販賣毒品案而約談蔡文斌），則證人吳忠憲於
      偵查中所言，亦尚乏任何補強證據以資佐證，自難徒憑證
      人蔡文斌於偵查中所為與審判中不符之單一指述，即遽認
      被告甲○○有販賣第一級毒品海洛因予吳忠憲之犯行，至
      附卷證人吳忠憲與被告甲○○之通聯紀錄，僅得證明被告
      甲○○有與證人吳忠憲間確有於該時間以電話聯繫一情，
      然並無通話內容，而與證人吳忠憲於偵查中指稱被告甲○
      ○有販賣第一級毒品海洛因之證述間，並無相當程度之關
      連性，故上開通聯記錄自不得資為證人吳忠憲指證被告甲
      ○○有販賣第一級毒品海洛因之補強證據。至扣案如附表
      三、四所示之物，雖為被告甲○○為警查獲時扣得之物，
      然被告甲○○否認為供販賣毒品之用，而參之該扣得之第
      一級毒品海洛因、第二級毒品甲基安非他命及分裝袋數量
      非鉅，是否供販賣所用，已有可疑，況依被告甲○○當日
      為警查獲採尿之結果，確有施用第一級毒品海洛因及第二
      級毒品甲基安非他命之毒品反應，故上開扣得之物，亦不
      足為被告甲○○有販賣第一級毒品海洛因予吳忠憲之補強
      證據，從而，檢察官起訴意旨所指被告甲○○販賣第一級
      毒品海洛因予吳忠憲之犯行，除證人吳忠憲於偵查中單一
      指證外，別無其他證據足以佐認證人吳忠憲之陳述如何與
      事實相符，尚有合理懷疑之存在，無從形成被告甲○○有
      罪之確信。
（二）證人林世通雖於偵查中證述：於九十七年六月、七月間至
      八月、九月間以每次五百元至一千元價格向被告甲○○購
      買五、六次海洛因等語（詳偵字第四三六號卷第三四頁至
      第三五頁），然證人林世通於原審審理時則證稱：並未向
      被告甲○○購買毒品等語在卷（詳訴字第五二二號卷第五
      八頁至第六三頁筆錄），則證人林世通於偵查及原審審理
      時所為證述內容已有不符，證人林世通於偵查中所為證述
      是否足採，已有可疑，況證人林世通經警採尿送驗之結果
      ，確呈安非他命類及嗎啡陽性反應，其後並由檢察官提起
      公訴而遭臺灣宜蘭地方法院以九十八年度訴字第一三九號
      各判處徒刑，此有慈濟大學濫用藥物檢驗中心檢驗總表及
      臺灣宜蘭地方法院以九十八年度訴字第一三九號判決在卷
      可按，故證人林世通極有可能因其供出來源破獲販毒者，
      而使其施用毒品之犯行得減輕其刑，故其自有為邀輕典而
      為不實之陳述之可能，證人林世通前開指述被告甲○○販
      毒之供述真實性自有合理之懷疑。且檢察官雖提出與被告
      甲○○電話簿（起訴書記載為帳冊）中之記載為補強證據
      ，然上開電話簿中該電話簿內僅記載證人林世通之電話號
      碼，此據本院於九十九年九月二十日勘驗明確，故上開電
      話簿僅得證明被告甲○○與證人林世通相識，與證人林世
      通指稱被告甲○○有販賣毒品之供述之間，並無相當程度
      之關連性，故上開電話簿之記載，自不得資為證人林世通
      指證被告甲○○有販賣海洛因之補強證據。至扣案如附表
      三、四所示之物，雖為被告甲○○為警查獲時扣得之物，
      然被告甲○○否認為供販賣毒品之用，而參之該扣得之第
      一級毒品海洛因、第二級毒品甲基安非他命及分裝袋數量
      非鉅，是否供販賣所用，已有可疑，況依被告甲○○當日
      為警查獲採尿之結果，確有施用第一級毒品海洛因及第二
      級毒品甲基安非他命之毒品反應，故上開扣得之物，亦不
      足為被告甲○○有販賣第一級毒品海洛因予林世通之補強
      證據，從而，檢察官起訴意旨所指被告甲○○販賣第一級
      毒品海洛因予林世通之犯行，除證人林世通上開於偵查中
      之單一指證外，別無其他證據足以佐認證人林世通之陳述
      如何與事實相符，尚有合理懷疑之存在，無從形成被告甲
      ○○有罪之確信，故檢察官僅憑證人林世通之片面指證，
      遽認被告甲○○有販賣第一級毒品海洛因予證人林世通之
      情事，實無從認定為真實。
（三）證人張義明雖於偵查中證述：有於九十七年八月、九月間
      在頭城鎮○○路以每次一千元價格向被告購買二次海洛因
      ，係以行動電話聯絡交易，由被告本人親自交付等語在卷
      （詳偵字第四三六號卷第一五一頁至第一五五頁），然證
      人張義明於原審審理時則證稱：並未向被告購買毒品，偵
      訊時有說向被告買一次海洛因，不是筆錄記載的二次，該
      次是要被告幫我買，錢先替我墊著，我事後再拿錢給他等
      語在卷（詳訴字第五二二號卷第六三頁至第六六頁），則
      以證人張義明於偵查及原審審理時所為證述內容已有不符
      ，其所為之證述是否足採，已有可疑。且檢察官雖提出與
      被告電話簿（起訴書記載為帳冊）中之記載為補強證據，
      然該電話簿內僅記載證人張義明之電話號碼，此據本院於
      九十九年九月二十日勘驗明確，僅得證明被告甲○○與證
      人張義明相識，與證人張義明指稱被告甲○○有販賣毒品
      之供述之間，並無相當程度之關連性，故上開電話簿之記
      載，自不得資為證人張義明指證被告甲○○有販賣第一級
      毒品海洛因之補強證據。至扣案如附表三、四所示之物，
      雖為被告甲○○為警查獲時扣得之物，然被告甲○○否認
      為供販賣毒品之用，而參之該扣得之第一級毒品海洛因、
      第二級毒品甲基安非他命及分裝袋數量非鉅，是否供販賣
      所用，已有可疑，況依被告甲○○當日為警查獲採尿之結
      果，確有施用第一級毒品海洛因及第二級毒品甲基安非他
      命之毒品反應，故上開扣得之物，亦不足為被告甲○○有
      販賣海洛因予張義明之補強證據，從而，檢察官起訴意旨
      所指被告甲○○販賣海洛因予張義明之犯行，除證人張義
      明上開於偵查中之單一指證外，別無其他證據足以佐認證
      人張義明之陳述如何與事實相符，尚有合理懷疑之存在，
      無從形成被告甲○○有罪之確信，故檢察官僅憑證人張義
      明於偵查中之片面指證，遽認被告甲○○有販賣海洛因予
      證人張義明之情事，實無從認定為真實。
（四）證人呂世明雖於偵查中證述：有於九十七年十二月初以一
      千元及五百價格向甲○○購買海洛因二次等語在卷（詳偵
      字第四三六號卷第二四七頁至第二四八頁），然證人呂世
      明於原審審理時則證稱：並未向被告購買毒品等語在卷（
      詳訴字第五二二號卷第六八頁至第七一頁筆錄），則以證
      人呂世明於偵查及原審審理時所為證述內容已有不符，其
      於偵查中所為證述是否足採，已有可疑，且檢察官雖提出
      證人呂世明與被告甲○○之通聯紀錄為補強證據，然該通
      聯紀錄僅得證明被告甲○○與證人呂世明間確有以電話聯
      繫一情，並無通話內容，且依通聯紀錄所示通聯之時間為
      九十八年一月十日，亦與證人呂世明指稱向被告甲○○購
      買毒品之時間不合，故該通聯紀錄，與證人呂世明指稱被
      告甲○○有販賣毒品之供述之間，並無相當程度之關連性
      ，故上開通聯記錄自不得資為證人呂世明指證被告甲○○
      有販賣第一級毒品海洛因之補強證據。至扣案如附表三、
      四所示之物，雖為被告甲○○為警查獲時扣得之物，然被
      告甲○○否認為供販賣毒品之用，而參之該扣得之第一級
      毒品海洛因、第二級毒品甲基安非他命及分裝袋數量非鉅
      ，是否供販賣所用，已有可疑，況依被告甲○○當日為警
      查獲採尿之結果，確有施用第一級毒品海洛因及第二級毒
      品甲基安非他命之毒品反應，故上開扣得之物，亦不足為
      被告甲○○有販賣第一級毒品海洛因予呂世明之補強證據
      ，從而，檢察官起訴意旨所指被告甲○○販賣第一級毒品
      海洛因予呂世明之犯行，除證人呂世明上開於偵查中之單
      一指證外，別無其他證據足以佐認證人呂世明之陳述如何
      與事實相符，尚有合理懷疑之存在，無從形成被告甲○○
      有罪之確信，故檢察官僅憑證人呂世明之片面指證，遽認
      被告甲○○有販賣第一級毒品海洛因予證人呂世明之情事
      ，實無從認定為真實。
（五）證人林雲程雖於偵查中證述：在九十七年底以一千元價格
      向甲○○拿過二次海洛因，不知道被告交付之海洛因是他
      自己賣給我的還是幫我向別人買的等語在卷（詳偵字第四
      三六號卷第二六三頁至第二六四頁），然證人張義明於原
      審院審理時則證稱：向被告購買毒品大約五、六次等語在
      卷（詳訴字第五二二號卷第一二三頁至第一二四頁），則
      以證人張義明於偵查及原審審理時所為證述內容已有不符
      ，其所為證述是否足採，已有可疑。且檢察官雖提出與被
      告電話簿（起訴書記載為帳冊）中之記載為補強證據，然
      該電話簿內僅記載證人林雲程之電話號碼，此據本院於九
      十九年九月二十日勘驗明確，僅得證明被告甲○○與證人
      林雲程相識，與證人林雲程指稱被告甲○○有販賣毒品之
      供述之間，並無相當程度之關連性，故上開電話簿之記載
      ，自不得資為證人林雲程指證被告甲○○有販賣第一級毒
      品海洛因之補強證據。至扣案如附表三、四所示之物，雖
      為被告甲○○為警查獲時扣得之物，然被告甲○○否認為
      供販賣毒品之用，而參之該扣得之第一級毒品海洛因、第
      二級毒品甲基安非他命及分裝袋數量非鉅，是否供販賣所
      用，已有可疑，況依被告甲○○當日為警查獲採尿之結果
      ，確有施用第一級毒品海洛因及第二級毒品甲基安非他命
      之毒品反應，故上開扣得之物，亦不足為被告甲○○有販
      賣海洛因予林雲程之補強證據，從而，檢察官起訴意旨所
      指被告甲○○販賣第一級毒品海洛因予林雲程之犯行，除
      證人林雲程上開之單一指證外，別無其他證據足以佐認證
      人林雲程之陳述如何與事實相符，尚有合理懷疑之存在，
      無從形成被告甲○○有罪之確信，故檢察官僅憑證人林雲
      程之片面指證，遽認被告甲○○有販賣第一級毒品海洛因
      予證人林雲程之情事，實無從認定為真實。
（六）證人李柏榮於原審審理時證稱：並未向被告甲○○購買毒
      品等語明確（詳訴字第五二二號卷第六六頁至第六八頁）
      ，而證人李柏榮並未由檢察官進行偵訊，至其警詢筆錄所
      為證述，亦難認有何特別可信性及必要性而具證據能力，
      已如前述，且扣案如附表三、四所示之物，雖為被告甲○
      ○為警查獲時扣得之物，然被告甲○○否認為供販賣毒品
      之用，而參之該扣得之第一級毒品海洛因、第二級毒品甲
      基安非他命及分裝袋數量非鉅，是否供販賣所用，已有可
      疑，況依被告甲○○當日為警查獲採尿之結果，確有施用
      第一級毒品海洛因及第二級毒品甲基安非他命之毒品反應
      ，故上開扣得之物，亦不足為被告甲○○有販賣第一級毒
      品海洛因予李柏榮之證據，從而，檢察官起訴意旨遽認被
      告甲○○有販賣第一級毒品海洛因予證人李柏榮之情事，
      實無從認定為真實。
五、綜上所述，依檢察官所舉之證據，無法形成被告甲○○有罪
    之心證而證明被告甲○○確有於附表二所示之時間、地點，
    販賣第一級毒品海洛因予吳忠憲、林世通、張義明、呂世明
    、林雲程、李柏榮之犯行，此外，復查無其他積極證據足以
    證明被告甲○○有檢察官起訴意旨所指之附表二販賣第一級
    毒品海洛因之犯行，不能證明被告甲○○犯罪，依前述說明
    ，自應就被告甲○○附表二所示販賣第一級毒品之部分為被
    告甲○○無罪之諭知。原審以不能證明被告甲○○此部分之
    犯罪，而為被告甲○○此部分無罪之判決，即核無不合，檢
    察官上訴意旨略以：證人吳忠憲、林世通、張義明、呂世明
    四人就其向被告甲○○購買毒品之經過，於警、偵訊證述明
    確（即本件犯罪事實附表二編號一、二、三、四部份），偵
    查中並經檢察官命上開四位證人具結。惟上開四位證人於審
    理時竟任意翻供，證稱：未向被告購買安非他命云云，顯屬
    與被告甲○○串證、故意迴護被告之詞，而涉有偽證之嫌，
    仍應以其四人先前於警、偵訊之證詞為可採，又附表三、四
    所示之扣案物，均足以作為被告甲○○販賣毒品之補強證據
    云云。惟查前述證人之警詢為審判外之陳述，並無證據能力
    ，至偵查中之陳述，則因與審判中所為陳述不符，尚缺乏補
    強證據以資佐證，另扣案附表三、四所示之物，均無從採為
    被告甲○○販賣毒品之補強證據，均已據原審於判決書中詳
    載，自無從證明被告甲○○確實有於附表二所示之時間、地
    點，販賣第一級毒品海洛因予吳忠憲、林世通、張義明、呂
    世明、林雲程、李柏榮等人甚明。又按刑事訴訟法第一百六
    十一條第一項規定：檢察官就被告犯罪事實，應負舉證責任
    ，並指出證明之方法。對於其所訴之被告犯罪事實，應負提
    出證據及說服之實質舉證責任，倘所提出之證據，不足為被
    告有罪之積極證明，或其闡明之證明方法，無從說服法官以
    形成被告有罪之心證，基於無罪推定之原則，自應為被告無
    罪判決之諭知。而證據之取捨與證據之證明力如何，均屬事
    實審法院得自由裁量、判斷之職權，茍其此項裁量、判斷，
    並不悖乎通常一般人日常生活經驗之定則或論理法則，又於
    判決內論敘其何以作此判斷之心證理由者，即不得任意指摘
    其為違法。茲原判決已詳敘就卷內證據調查之結果，而為綜
    合判斷、取捨，認不足證明被告甲○○確有此部分附表二公
    訴人所指之販賣第一級毒品犯行，且所為論斷從形式上觀察
    ，亦難認有違背經驗法則、論理法則，或有其他違背法令之
    情形。本院審酌原審此部分判決無罪，尚屬允當，檢察官此
    部分上訴為無理由，應予駁回。
據上論斷，應依刑事訴訟法第第三百六十八條、第三百六十九條
第一項前段、第三百六十四條、第二百九十九條第一項前段，修
正前毒品危害防制條例第四條第一項、第二項、第十九條第一項
，刑法第二條第一項前段、第十一條前段、第四十七條第一項、
第五十五條、第五十九條，判決如主文。
本案經檢察官孫冀薇到庭執行職務。
中    華    民    國    99    年    10    月    27    日
                  刑事第十八庭審判長法  官  吳鴻章
                                    法  官  周政達
                                    法  官  曾淑華
以上正本證明與原本無異。
如不服本判決，應於收受送達後10日內向本院提出上訴書狀，其
未敘述上訴之理由者並得於提起上訴後10日內向本院補提理由書
（均須按他造當事人之人數附繕本）「切勿逕送上級法院」。
                                    書記官  王增華
中    華    民    國    99    年    10    月    27    日
修正前毒品危害防制條例第4條第1項、第2項：
製造、運輸、販賣第一級毒品者，處死刑或無期徒刑；處無期徒
刑者，得併科新臺幣1 千萬元以下罰金。
製造、運輸、販賣第二級毒品者，處無期徒刑或7 年以上有期徒
刑，得併科新臺幣7 百萬元以下罰金。
附表一：
┌─┬────┬─┬─┬─────┬────────┐
│編│交易時間│交│交│交易次數  │交易地點        │
│號│        │易│易├─────┤                │
│  │        │對│毒│交易金額（│                │
│  │        │象│品│單位：新臺│                │
│  │        │  │  │幣）      │                │
├─┼────┼─┼─┼─────┼────────┤
│一│九十七年│蔡│海│一次      │甲○○位於宜蘭縣│
│  │八月四日│文│洛├─────┤頭城鎮○○路七十│
│  │晚間二十│斌│因│一千元    │六號住處        │
│  │三時許  │  ├─┼─────┤                │
│  │        │  │甲│一次      │                │
│  │        │  │基├─────┤                │
│  │        │  │安│一千元    │                │
│  │        │  │非│          │                │
│  │        │  │他│          │                │
│  │        │  │命│          │                │
└─┴────┴─┴─┴─────┴────────┘
附表二：
┌─┬────┬─┬─┬─────┬────────┬───────┐
│編│交易時間│交│交│交易次數  │交易地點        │聯絡方式      │
│號│        │易│易├─────┤                │              │
│  │        │對│毒│交易金額（│                │              │
│  │        │象│品│單位：新臺│                │              │
│  │        │  │  │幣）      │                │              │
├─┼────┼─┼─┼─────┼────────┼───────┤
│一│九十七年│吳│海│四次      │甲○○位於宜蘭縣│吳忠憲以持使用│
│  │十二月至│忠│洛├─────┤頭城鎮○○路七十│之０九三三四九│
│  │九十八年│憲│因│五百元至一│六號住處附近    │五四０四號電話│
│  │一月十五│  │  │千元      │                │或以公共電話撥│
│  │日間    │  │  │          │                │打甲○○所使用│
│  │        │  │  │          │                │之０九八九八八│
│  │        │  │  │          │                │六七九三號電話│
│  │        │  │  │          │                │聯絡購買      │
├─┼────┼─┼─┼─────┼────────┼───────┤
│二│九十七年│林│海│五次      │宜蘭縣頭城鎮頭城│林世通以持使用│
│  │七月十六│世│洛├─────┤國中或頭城火車站│之０九五二八０│
│  │日許起至│通│因│五百元至一│門口            │０一四五號電話│
│  │九十七年│  │  │千元      │                │撥打甲○○所使│
│  │八月、九│  │  │          │                │用之電話聯絡購│
│  │月間    │  │  │          │                │買            │
├─┼────┼─┼─┼─────┼────────┼───────┤
│三│九十七年│張│海│二次      │宜蘭縣頭城鎮頂埔│              │
│  │八月、九│義│洛├─────┤路              │              │
│  │月間    │明│因│每次一千元│                │              │
├─┼────┼─┼─┼─────┼────────┼───────┤
│四│九十七年│呂│海│二次      │宜蘭縣頭城鎮頂埔│呂世明以持使用│
│  │十二月初│世│洛├─────┤車站            │之０九三０七二│
│  │某日    │明│因│一次一千元│                │四三一四號電話│
│  │        │  │  │、一次五百│                │撥打甲○○使用│
│  │        │  │  │元        │                │之０九八九八八│
│  │        │  │  │          │                │六七九三號電話│
│  │        │  │  │          │                │聯絡購買      │
├─┼────┼─┼─┼─────┼────────┼───────┤
│五│九十七年│林│海│二次      │１、一次在宜蘭縣│林雲程以持使用│
│  │年底    │雲│洛├─────┤    頭城鎮頂埔車│之０九六０七０│
│  │        │程│因│每次一千元│    站附近。    │００二九號電話│
│  │        │  │  │          │２、一次在宜蘭縣│撥打甲○○使用│
│  │        │  │  │          │    宜蘭市宜蘭醫│之電話聯絡購買│
│  │        │  │  │          │    院。        │              │
├─┼────┼─┼─┼─────┼────────┼───────┤
│六│九十七年│李│海│五次      │宜蘭縣頭城鎮中崙│李柏榮撥打林忠│
│  │十二月中│柏│洛├─────┤橋橋邊          │仁使用之０九一│
│  │旬      │榮│因│一千元至二│                │0000000│
│  │        │  │  │千元不等  │                │電話聯絡購買  │
└─┴────┴─┴─┴─────┴────────┴───────┘
附表三：九十八年一月十七日凌晨一時許，在宜蘭縣頭城鎮○○
        路七十六號甲○○住處後面菜園查獲
┌─┬──────┬─────┬────────┐
│編│物品名稱    │數      量│備註            │
│號│            │          │                │
├─┼──────┼─────┼────────┤
│一│第一級毒品海│十小包    │驗後淨重一．０一│
│  │洛因        │          │四四公克        │
├─┼──────┼─────┼────────┤
│二│第二級毒品甲│一小包    │驗後淨重０．０九│
│  │基安非他命  │          │三八公克        │
├─┼──────┼─────┼────────┤
│三│葡萄糖      │四．七公克│                │
├─┼──────┼─────┼────────┤
│四│行動電話    │一支      │                │
├─┼──────┼─────┼────────┤
│五│ＳＩＭ卡    │一張      │                │
├─┼──────┼─────┼────────┤
│六│分裝袋      │十三只    │                │
├─┼──────┼─────┼────────┤
│七│分裝器      │三支      │                │
├─┼──────┼─────┼────────┤
│八│小錢包      │二個      │                │
└─┴──────┴─────┴────────┘
附表四：九十八年一月十七日十三時許在宜蘭縣頭城鎮○○路七
        十六號甲○○住處查獲
┌─┬──────┬─────┬────────┐
│編│物品名稱    │數      量│備註            │
│號│            │          │                │
├─┼──────┼─────┼────────┤
│一│帳冊        │一本      │                │
├─┼──────┼─────┼────────┤
│二│行動電話    │三支      │                │
├─┼──────┼─────┼────────┤
│三│皮夾        │一個      │                │
├─┼──────┼─────┼────────┤
│四│提撥器      │一支      │                │
├─┼──────┼─────┼────────┤
│五│海洛因分裝袋│五只      │                │
├─┼──────┼─────┼────────┤
│六│銀樓保證單  │四張      │                │
├─┼──────┼─────┼────────┤
│七│集郵簿      │一本      │                │
└─┴──────┴─────┴────────┘

司法院資訊處製作；財團法人民間司法改革基金會備份。
